臺灣士林地方法院民事簡易判決
111年度士簡字第165號
原      告  宮貴英
兼
訴訟代理人  宮桂華
被      告  楊耀頤
上列當事人間因被告過失傷害案件（110年度審交簡字第263號）
，原告提起刑事附帶民事訴訟請求損害賠償事件（110年度審交
附民字第368號），經本院刑事庭裁定移送前來，本院於民國111
年3月24日言詞辯論終結，判決如下：
    主  文
被告應給付原告宮貴英新臺幣陸萬壹仟伍佰零參元，及自民國一
百一十年九月二十九日起至清償之日止，按週年利率百分之五計
算之利息。
被告應給付原告宮桂華新臺幣壹拾肆萬陸仟玖佰貳拾貳元，及自
民國一百一十年九月二十九日起至清償之日止，按週年利率百分
之五計算之利息。
原告其餘之訴駁回。
本判決原告勝訴部分得假執行。
原告其餘假執行聲請駁回。
    事實及理由要領
一、原告起訴主張：被告於民國109年9月19日晚間6時47分許，
    騎乘NBZ-0218號普通重型機車（下稱A車），沿臺北市士林
    區仰德大道3 段，由北往南，行經仰德大道3段119號前之交
    岔路口處，欲自其前方由原告宮桂華所騎乘之N32-865號普
    通重型機車（下稱B車），後座搭載乘客即原告宮貴英，及
    左前方之KKA-0321號營業大客車之兩車縫隙中，穿出超車B
    車時，本應注意該處限速為每小時40公里，且須先按鳴喇叭
    二單響或變換燈光一次，待B車減速靠邊，或以手勢、右方
    向燈表示允讓後，始得超越，超越時應顯示左方向燈，並與
    B車左側保持半公尺以上之間隔，而依當時晴天、夜間有照
    明、柏油路面乾燥無缺陷、視距良好無障礙物等情形，亦無
    不能注意之情事，竟貿然以時速60公里之速度，復未保持安
    全間隔，即貿然自B車之左側，超車前行，以致A車車頭與B
    車左後車尾發生碰撞肇事，宮桂華、宮貴英因此人車倒地，
    宮桂華受有頭部外傷併腦震盪、左手腕骨骨折及多處擦挫傷
    等傷害，宮貴英則受有左側肩膀挫傷、左側肩膀擦傷、左側
    膝部擦傷、左側膝部挫傷、左側手肘擦傷、左側手部擦傷、
    頭部挫傷等傷害。因本件事故宮貴英受有醫療費用11,798元
    、交通費用9,705元，併請求慰撫金11萬元；宮桂華受有醫
    療費用28,572元、住院膳食費用720元、交通費用35,220元
    、看護費69,600元、B車維修費用9,100元、工作損失13,770
    元，併請求慰撫金60萬元等語，並聲明：1.被告應給付宮貴
    英131,503元，及自本件起訴狀繕本送達翌日起至清償日止
    ，按年息5％計算之利息；2.被告應給付宮桂華747,882元，
    及自本件起訴狀繕本送達翌日起至清償日止，按年息5％計算
    之利息；3.就前2聲明，原告願供擔保請准宣告假執行。
二、被告答辯略以：被告不爭執本件事故之過失責任，對於原告
    所請求之醫療費用、交通費用、膳食費用、工作損失亦沒有
    意見，惟依據診斷證明書，原告之傷勢僅需於住院期間專人
    看護，超過部分應為不必要，另原告宮桂華所使用之藥物中
    ，壽美降脂藥品係用於降脂，與本件事故無關，且原告請求
    之賠償，應扣除強制險給付，慰撫金請求過高等語，並聲明
    請求駁回原告之訴。　　
三、法院得心證的理由：
　㈠按因故意或過失，不法侵害他人之權利者，負損害賠償責任 
    ；汽車、機車或其他非依軌道行駛之動力車輛，在使用中加
     損害於他人者，駕駛人應賠償因此所生之損害；不法毀損
    他 人之物者，被害人得請求賠償其物因毀損所減少之價額
    ，民法第184條第1項前段、第191條之2前段、第196條分別
    定有明文。復按不法侵害他人之身體、健康、名譽、自由、
    信用、隱私、貞操，或不法侵害其他人格法益而情節重大者
    ，被害人雖非財產上之損害，亦得請求賠償相當之金額。民
    法第195條第1項前段亦定有明文。
　㈡經查，原告主張之事實，已據提出與所述相符之醫療費用收
    據、診斷證明書、醫療用品收據、交通費用收據看護證明、
    估價單、109年度綜合所得稅結算申報稅額試算通知書等件
    為證，被告於上開時間、地點，對傷害原告之侵權行為，而
    涉犯刑事過失傷害罪嫌，經檢察官起訴後，業經本院判處被
    告拘役50日確定在案，此有該案刑事判決1份在卷可佐，被
    告亦不爭執其過失侵權行為賠償責任，是被告對於原告為前
    述侵權行為，自應依民法第184條第1項前段規定，對原告負
    賠償之責。被告雖主張原告請求之金額應扣除強制險給付等
    語，然原告現尚未申請強制險給付，亦無獲得任何強制險理
    賠，自無任何金額可供扣除，且強制險之性質係為保障受害
    人，而代替加害人先為賠償，故原告本即得選擇向原告請求
    賠償或是申請強制險給付，被告之主張容有誤會。
　㈢以下審酌金額：
  1.宮貴英之醫療費用11,798元、交通費用9,705元部分：宮貴
    英主張因本件事故所受之傷害，支付醫療費用11,798元、就
    醫之交通費用9,705元，業經宮貴英提出醫療費及交通費單
    據為證，且為被告所不爭執，應予准許。
  2.宮桂華之膳食費用720元、工作損失13,770元、交通費用35,
    220元部分：宮桂華主張因本件事故所受之傷害，支付住院
    膳食費用720元、工作損失13,770元、就醫之交通費用35,22
    0元，業經宮桂華提出醫療費、稅額試算通知書及交通費單
    據為證，且為被告所不爭執，應予准許。
  3.宮桂華之醫療費用28,572元部分：就醫療費部分，被告雖於
    本院111年2月24日審理時稱「醫療費用不爭執」等詞（見本
    院卷第32頁），然就相關醫療單據部分，當時原告並未提出
    醫療單據之繕本予被告，是被告當時縱然有此陳述，亦非基
    於完整之資訊所為之陳述，況被告當時亦未提及不爭執之數
    額，嗣被告收受醫療費單據後（見本院卷第46頁），於本院
    111年3月24日審理時稱：除至美中醫診所所開立壽美降脂藥
    品費用部分，認為與本件事故無關，故予爭執外，其餘醫療
    費用沒有意見等語（見本院卷第53頁），本院認應以被告獲
    充足資訊後所為陳述為準，經查，壽美降脂藥品用途為降脂
    之用，有本院依職權於網路列印之壽美降脂藥品相關資料在
    卷可考（見本院卷第56頁），宮桂華就此部分亦未提出其他
    證據以實其說，是此部分之費用難認與本件事故有關，因此
    被告之抗辯為有理由，經計算宮桂華所提出之醫療單據中有
    關壽美降脂藥品之費用合計金額為6,160元（見宮桂華證據
    卷第57-87頁），則宮桂華之醫療費用28,572元扣除6,160元
    後之餘額22,412元，即為被告所不爭執部分，應予准許，宮
    桂華逾此部分之請求為無理由，應予駁回。
  4.宮桂華之看護費用69,600元部分：宮桂華主張因本件事故所
    致之傷害，需專人看護58日，被告則抗辯以宮桂華之傷勢，
    僅需於住院期間需專人看護；經查，依據臺北市立聯合醫院
    陽明院區所開立之診斷證明書（見本院卷第44頁），宮桂華
    僅於住院期間（即109年9月19日至22日，共計4日）需要專
    人照護，因此被告之抗辯為有理由，又宮桂華主張每日看護
    費用為1,200元，故宮桂華主張被告應給付宮桂華4,800元（
    1,200×4＝4,800），為有理由，應予准許，逾此部分為無理
    由，應予駁回。
  5.不法侵害他人之人格權，被害人受有非財產上損害，請求加
    害人賠償相當金額之慰撫金時，法院對於慰撫金之量定，應
    斟酌實際加害情形、所造成之影響、被害人痛苦之程度、兩
    造之身分地位經濟情形及其他各種狀況，以核定相當之數額
    ；再非財產上損害之慰撫金數額，究竟若干為適當，應斟酌
    兩造身分、地位及經濟狀況，俾為審判之依據。本院衡諸被
    告侵權行為之手段、方式、所造成原告身體損害及其程度、
    侵權行為情況、兩造學歷及家庭經濟狀況、本院依職權調取
    之兩造109年財稅收入資料等一切情狀，認原告得請求被告
    賠償之非財產上損害即精神慰撫金，宮桂華部分以7萬元為
    妥適、宮貴英部分以4萬元為妥適，逾此範圍之請求，即為
    無理由，應予駁回。
  6.末按給付無確定期限者，債務人於債權人得請求給付時，經
    其催告而未為給付，自受催告時起，負遲延責任；其經債權
    人起訴而送達訴狀，或依督促程序送達支付命令，或為其他
    相類之行為者，與催告有同一之效力；遲延之債務，以支付
    金錢為標的者，債權人得請求依法定利率計算之遲延利息；
    應付利息之債務，其利率未經約定，亦無法律可據者，週年
    利率為5％，民法第229條第2項、第233條第1項前段、第203
    條分別定有明文。本件原告請求被告損害賠償，屬於未定期
    限債務，併請求自本件起訴狀繕本送達被告翌日即110年9月
    29日起至清償日止，按週年利率5％計算之利息，亦屬有據。
    　　　
四、從而，原告宮貴英請求被告給付61,503元（計算式：11,798
    +9,705+40,000=61,503）、原告宮桂華請求被告給付146,92
    2元（計算式：720+13,770+35,220+22,412+4,800+70,000＝1
    46,922），及均自起訴狀繕本送達之翌日即110年12月17日
    起至清償日止，按週年利率5％計算之利息，為有理由，應予
    准許，逾此範圍之請求，則無理由，應予駁回。
五、本件原告勝訴部分係就民事訴訟法第427條第1項適用簡易程
    序所為被告敗訴之判決，依民事訴訟法第389條第1項第3款
    規定，應依職權就原告勝訴部分宣告假執行，原告此部分假
    執行之聲請不另准駁。至原告敗訴部分，其假執行之聲請即
    失所附麗，應併予駁回。
六、本件請求損害賠償事件乃刑事附帶民事訴訟，由刑事庭移送
    前來，迄本院言詞辯論終結為止，當事人並無任何裁判費或
    其他訴訟費用之支出，故本件尚無應確定之訴訟費用額，附
    此說明。
中　　華　　民　　國　 111　　年　　4 　　月　　 7　　日
                  士林簡易庭法  官  陳紹瑜 
以上正本係照原本作成。
如不服本判決，應於判決送達後20日內，向本院提出上訴狀並應
記載上訴理由，如於本判決宣示後送達前提起上訴者，應於判決
送達後20日內補提上訴理由書（須附繕本）。             
中　　華　　民　　國　 111　　年　　4 　　月　　 7　　日
                            書記官  吳雪華